【裁判字號】    97,訴,829
【裁判日期】    971031
【裁判案由】    違反毒品危害防制條例
【裁判全文】
臺灣新竹地方法院刑事判決              97年度訴字第829 號
公  訴  人  臺灣新竹地方法院檢察署檢察官
被      告  甲○○
上列被告因違反毒品危害防制條例案件，經檢察官提起公訴（97
年度毒偵字第1560號），本院依簡式審判程序判決如下：
    主  文
甲○○施用第一級毒品，累犯，處有期徒刑捌月。又施用第二級
毒品，累犯，處有期徒刑柒月。應執行有期徒刑壹年貳月。
    事實及理由
壹、構成犯罪事實：
一、甲○○前於民國86年間，因施用毒品案件，經本院裁定送觀
    察、勒戒後，認無繼續施用毒品傾向，於87年10月15日釋放
    ，並由本院於88年1 月11日，以86年度簡上字第153 號判決
    免刑確定。
二、甲○○不知警惕，又於88年5 月間，因施用毒品案件，經本
    院以88年度毒聲字第1070號裁定送勒戒處所觀察、勒戒後，
    因認有繼續施用毒品之傾向，再經臺灣臺東地方法院（下稱
    臺東地院）裁定令入戒治處所施以強制戒治1 年，於88年11
    月15日入所執行，嗣經臺東地院裁定停止戒治，於89年8 月
    17日因停止其處分出監，所餘戒治期間付保護管束，旋其停
    止戒治所餘戒治期間於89年11月7 日屆滿，因期滿未經撤銷
    ，視為強制戒治期滿執行完畢；同時其本次非法施用第二級
    毒品之犯行，亦經臺東地院於88年12月21日，以88年度易字
    第518 號刑事判決，判處有期徒刑4 月，嗣於89年1 月10日
    確定，於91年4 月25日入監執行，並於92年2 月28日縮刑期
    滿執行完畢。
三、甲○○竟不知警惕，又於93年2 月間，因施用第二級毒品、
    持有第一級毒品案件，經本院於93年8 月5 日，以93年度易
    字第313 號刑事判決，分別判處有期徒刑6 月、4 月，並經
    定應執行刑為有期徒刑9 月，嗣於93年8 月30日確定，於93
    年11月1 日入監執行，並於94年7 月7 日縮刑期滿執行完畢
    。
四、甲○○不知悔改，又於95年9 月間，因施用第二級毒品案件
    ，經本院於95年10月30日，以95年度竹簡字第1180號刑事簡
    易判決，判處有期徒刑5 月，嗣於95年11月27日確定，其執
    行情形詳如後述累犯部分。
五、甲○○仍不知悔改，又於96年7 月間，因施用第二級毒品案
    件，經本院於96年10月31日，以96年度竹簡字第1150號刑事
    簡易判決，判處有期徒刑6 月、減為有期徒刑3 月，嗣於96
    年11月26日確定，於97年4 月11日入監執行，並於97年7 月
    10日縮刑期滿執行完畢。
六、甲○○不知悛悔，於前開強制戒治處分執行完畢釋放後，「
    5 年內再犯」施用毒品案件，並經法院判處罪刑確定後，(1)
    復基於施用第一級毒品海洛因的犯罪意思，於97年1 月2 日
    晚上9 時許，在其位於新竹市○區○○里○ 鄰○○路283 巷
    9 號之住處內，以將海洛因粉末置入針筒內加水再注射之方
    式，施用第一級毒品海洛因1 次。(2)另基於施用第二級毒品
    安非他命的犯罪意思，於上開時地，以將安非他命置於玻璃
    球內，再以火燒烤，吸其煙霧之方式，施用第二級毒品安非
    他命1 次。嗣於97年1 月2 日晚上11時許，因另案查獲其女
    友涉嫌違反毒品危害防制條例案件，經通知到新竹市警察局
    第二分局東門派出所協助調查，得其同意採尿檢驗後，結果
    呈嗎啡、可待因陽性及安非他命、甲基安非他命陽性反應，
    始悉上情。
貳、程序方面：
    本件被告甲○○所犯施用第一級毒品、施用第二級毒品等罪
    ，均非死刑、無期徒刑、最輕本刑為3 年以上有期徒刑之罪
    ，或高等法院管轄第一審之案件，被告於本院準備程序進行
    中，就被訴事實為有罪之陳述，經本院合議庭認合於刑事訴
    訟法第273 條之1 第1 項之規定，裁定進行簡式審判程序，
    此合先敘明。
、認定犯罪事實所根據的證據及理由：
一、被告甲○○於警局詢問時之供述，及本院準備程序、簡式審
    判程序訊問時之自白。
二、又被告為警查獲時，經採尿送驗結果，呈第一級毒品嗎啡、
    可待因陽性反應，及第二級毒品安非他命、甲基安非他命陽
    性反應，亦有新竹市警察局辦理煙毒、麻醉藥品案尿液送驗
    受檢人真實姓名代號對照表暨送驗登記簿影本、台灣尖端先
    進生技醫藥股份有限公司於97年1 月11日所出具之尿液檢體
    編號B-001 號濫用藥物檢驗報告影本各1 紙附卷可憑。
三、臺灣高等法院被告前案紀錄表、刑案資料查註紀錄表及全國
    施用毒品案件紀錄表各1 份在卷可證。
肆、論罪科刑的理由：
一、論罪：
（一）被告甲○○所為，係犯毒品危害防制條例第10條第1 項之
      施用第一級毒品罪及同條例第10條第2 項之施用第二級毒
      品罪。被告施用前持有第一級、第二級毒品之低度行為為
      施用第一級、第二級毒品之高度行為所吸收，均不另論罪
      。
（二）數罪併罰：被告所犯上開施用第一級毒品、施用第二級毒
      品2 罪間，犯意各別，行為不同，應分別論罪，合併處罰
      之。
（三）累犯：被告甲○○前曾於95年9 月間，因施用第二級毒品
      案件，經本院於95年10月30日，以95年度竹簡字第1180號
      刑事簡易判決，判處有期徒刑5 月，嗣於95年11月27日確
      定；又於96年1 月間，因持有第一級毒品案件，經本院於
      96年2 月12日，以96年度竹簡字第308 號刑事簡易判決，
      判處有期徒刑5 月，嗣於96年4 月30日確定，上開2 罪復
      因減刑條例分別減為有期徒刑2 月又15日、2 月又15日，
      並經定應執行刑為有期徒刑4 月又15日確定，於96年2 月
      17日入監執行，並於96年7 月16日縮刑期滿執行完畢等情
      ，有臺灣高等法院被告前案紀錄表及刑案資料查註紀錄表
      各1 份為證，其於5 年以內故意再犯本件有期徒刑以上之
      罪，為累犯，應依刑法第47條第1 項規定，加重其刑。
二、科刑：審酌被告素行不良，經施以強制戒治處分後，本次又
    再度施用足以導致精神障礙及生命危險之成癮性毒品，其前
    經施以強制戒治仍無法使其戒斷毒癮，足見其缺乏拒用毒品
    之決心及悔改之意，兼以施用毒品所生危害以自戕健康為主
    ，及其施用次數，犯罪後坦白承認犯行等一切情狀，各量處
    如主文所示之刑，並定其應執行之刑，以資懲儆。
伍、適用法律依據：
一、程序法方面：刑事訴訟法第273 條之1 第1 項、第299 條第
    1 項前段。
二、實體法方面：毒品危害防制條例第10條第1 項、第2 項，刑
    法第11條前段、第47條第1 項、第51條第5 款，判決如主文
    。
本案經檢察官陳玉華到庭執行職務。
中    華    民    國    97    年    10    月    31    日
                  刑事第四庭法  官  馮俊郎
以上正本證明與原本無異。
如不服本判決，應於判決送達後10日內向本院提出上訴書狀。上
訴書狀應敘述具體理由，未敘述上訴理由者，應於上訴期間屆滿
後20日內補提理由書狀於本院（均須按他造當事人之人數附繕本
）「切勿逕送上級法院」。
中    華    民    國    97    年    11    月    3     日
                            書記官  鄧雪怡
附錄本案論罪科刑實體法條全文：
毒品危害防制條例第10條第1 項、第2 項：
施用第一級毒品者，處6 月以上5 年以下有期徒刑。
施用第二級毒品者，處3 年以下有期徒刑。


司法院資訊處製作；財團法人民間司法改革基金會備份。
